Inventaris van het archief van de Meetkundige Dienst (Organisatie en Personeel), 1945-1996
Nationaal Archief, Den Haag
- Waterstaat 1945-2001, 028
  - Het registreren van gegevens betreffende het NAP-stelsel. 1945-, 761
    - Besprekingsverslagen met technische details meting, beschrijving en veldwerken met betrekking tot gasbuis K13A Callantsoog., 1975-1977; 307; pak
    - Rapport planning werkzaamheden afdeling NAP 1977 en werkprogramma Meetkundige Dienst 1977 ten behoeve van inmeting golfmeetpalen in Deltagebied., 300
    - Verslag, draaiboek en meetgegevens van de hydrostatische waterpassing van Assumburg naar Akersloot., 1977; 306
    - Werkbespreking Planning waterpassingen Wadden 1977., 303
    - Besprekingsverslagen en correspondentie betreffende overdracht van gegevens en uitvoering van metingen (waterpassingen) van het Mijngebied., 1978-1980; 314
    - Tekeningen en rapport onderzoek bodemdaling Enschede naar aanleiding van de resultaten van herhalingswaterpassingen., 1978-1985; 313
    - Toelichting op het begrip decadisch complement ten behoeve van waterpassingen., 1980; 365
    - Richtlijnen voor de optische waterpassingen ten behoeve van de hoogtekaart van Nederland., 1980-1981; 364
    - Rapport van de waterpassing in 1981 over het gasveld Groningen., 1981-1982; 194
    - Instructieboek voor de Buitendienst voor het uitvoeren van doorgaande waterpassingen ten behoeve van het Normaal Amsterdams Peil., 1982; 352
    - Voorschriften hoe de diverse correcties op hydrostatische waterpassingen berekend moeten worden met een toelichting van de theoretische achtergronden daarvan., 1985; 363
    - Proces-verbaal van de overbrenging van het Normaal Amsterdams Peil van de Dam naar het Stadhuis/Muziektheater., 1988; 360
    - Rapport "Grensoverschrijdende hoogtemeting hydrostatisch waterpassen te Zeebrugge"., 1988; 308
    - Instructie voor het uitvoeren van de doorgaande waterpassing ten behoeve van de uitbesteding van werkzaamheden., 1989; 351
    - Instructie voor doorgaande waterpassingen ten behoeve van de instandhouding van het Normaal Amsterdams Peil., 1991; 345
  - Het publiceren van gegevens betreffende de NAP-peilmerken. 1945-, 762
    Opm.: NAP-peilmerkgegevens werden tot omstreeks 1960 in boekvorm gepubliceerd, aangevuld met lijsten van wijzigingen en aanvullingen. Rond 1960 begon de Meetkundige Dienst de uitgave van een losbladige systeem. Tegenwoordig wordt gebruik gemaakt van de mogelijkheden die de moderne computers bieden. Kaarten en lijsten kunnen rechtstreeks uit de database worden gedestilleerd.
    - Peilmerken van het Normaal Amsterdamsch Peil, deel I., 1945-1952; 234-240
      - Register II: Friesland, 1947, 234
      - Register III: Drenthe, 1945, 235
      - Register IV: Overijssel, 1948, 236
      - Register IX: Noord-Holland, 1946, 237
      - Register XI: Zeeland, 1950, 238
      - Register VI: Noord-Brabant, 1949, 239
      - Register VII: Limburg, 1952, 240
    - Uitgevoerde waterpassingen en nadere beschrijving van de plaats der peilmerken, deel II., 1945-1952; 242-249
      - Register II: Friesland, 1947, 242
      - Register III: Drenthe, 1945, 243
      - Register IV: Overijssel, 1948, 244
      - Register V: Gelderland, 1951, 245
      - Register IX: Noord-Holland, 1946, 246
      - Register XI: Zeeland, 1950, 247
      - Register VI: Noord-Brabant, 1949, 248
      - Register VII: Limburg, 1952, 249
    - Advisering bij voorgestelde wijzigingen betreffende de methode van publiceren van peilmerken van het NAP., 1945-1959; 156; 526.954.31
    - Lijsten van vastgestelde wijzigingen en aanvullingen., 1947-1955; 251-256
      - Eerste lijst: Groningen, Drenthe, Overijssel, Noord-Holland, Zeeland en Limburg, 1947-1955, 251
      - Tweede lijst: Drenthe, Overijssel en Noord-Holland, 1948-1950, 252
      - Derde lijst: Groningen, Drenthe, Overijssel, Gelderland en Noord-Holland, 1949-1951, 253
      - Vierde lijst: Groningen, Overijssel, Gelderland en Noord-Holland, 1951-1953, 254
      - Vijfde lijst: Groningen en Gelderland, 1952-1955, 255
      - Zesde lijst: Gelderland, 1953, 256
    - Nota "Is er bodemdaling of zeespiegelrijzing en kan deze met de ons ten dienste staande peilschalen voldoende nauwkeurig bepaald worden", onderzoek van J.M. Saarloos naar peilschalen langs de kust., 1948; 358
    - Peilmerklijsten met toelichtingen., 1959-1981; div. nrs.
      - Peilmerklijsten, zevende en achtste uitgave, 1959-1981, 326
      - Toelichting bij de zevende uitgave van peilmerken van het Normaal Amsterdams Peil, 1960, 324
      - Toelichting bij de zevende en achtste uitgave van peilmerken van het Normaal Amsterdams Peil, 1960-1975, 341
      - Peilmerklijsten 37G en 7H uit de zevende en achtste uitgave van peilmerken over de periode 1959 tot 1981 en 1961 tot 1981, 1981, 359
    - Rapport "De breuk Gemert" door C. van Angelen en J. van Mierlo met een beschrijving van de opzet voor een controle van bewegingen van punten langs een aardbreuk, met een schatting van te verwachten precisies., 1975; 356
    - Manuscripten, correspondentie, tabellen, figuren en foto's gebruikt ten behoeve van het boek "De tweede nauwkeurigheidswaterpassing van Nederland 1926 - 1940" door A. Waalewijn., 1979; 316-322
      - Hoofdstuk 1, 2 en 3., 316
      - Hoofdstuk 4., 317
      - Hoofdstuk 5 en 6., 318
      - Hoofdstuk 7, 8 en 9., 319
      - Hoofdstuk 10., 320
      - Hoofdstuk 11., 321
      - Figuren., 322
    - Scriptie "Nederland in Beweging" door L. Murre., 1985; 327; pak
    - Verslag "Hydrostatische nivellement Nord Friesische Inseln (Sylt)"., 1991; 344
    - Publicatie "De eerste nauwkeurigheidswaterpassing (1875-1885)", door Piet Wijnterp., 1992; 366
    - Rapport "Analyse tijdstijghoogtelijnen in de nabijheid van ondergrondse merken van het Normaal Amsterdams Peil", uitgebracht door TNO-Milieu en Energie in opdracht van de Meetkundige Dienst., 1992; 347; pak
    - Rapport "Shocking Roermond", verslag van het onderzoek naar de gevolgen aan het aardoppervlak van de aarschok, die in april 1992 Roermond in beweging bracht., 348
    - Rapport "Automatisch optisch waterpassen", onderzoek naar de precisie en bruikbaarheid van waterpasinstrumenten., 1993; 355
    - Rapport "De eerste nauwkeurigheidswaterpassing van Nederland" door drs. P. Wijnterp, een verslag van de speurtocht naar de basisgegevens van de eerste nauwkeurigheidswaterpassing met uitgebreide literatuurverwijzing., 1993; 353
    - Rapport "De eerste nauwkeurigheidswaterpassing van Nederland" door dr. ing. G.K. Lorenz, analyse van de eerste nauwkeurigheidswaterpassing en bepaling van bodembewegingstrends op basis van deze en latere waterpassingen., 1993; 354
  - Het opstellen en inbrengen van Nederlandse bijdragen en standpunten met betrekking geodetische aangelegenheden in de daarvoor relevante internationale fora. 1945-, 766
    Opm.: Voorbeelden zijn de deelneming aan werkgroepen van de Association Internationale de Géodésie (AIG) waarbinnen de standaardisatie van internationale referentiestelsels, plaatsbepaling en zwaartekrachtnetwerken aan de orde komen.
    - Het berekenen van waterpaslijnen/aansluitingen (waterpasnetten) ten behoeve van overzichtkaart voor Duitsland, Oostenrijk, België, Denemarken, Italië, Luxemburg, Nederland en Zwitserland., 1955-1976; 287; pak
    - Vergaderstukken van de West Europese Subcommissie van de "Commission on Recent Crustal Movements" met inbreng van de Nederlandse standpunten door de Meetkundige Dienst., 1965-1980; 44; 061; pak
    - Vergaderstukken van de international association of geodesy United European Levelling Net (UELN)., 1973-1984; 257; pak
    - Staat van Waarnemingen en Uitkomsten van het Nederlandse, Duitse en Belgische deel van het North West European Lowlands Levelling., 1975; 289; pak
  - Het vaststellen van nationale remote sensing programma's. 1985-, 774
    Opm.: Het eerste NRSP werd door de minister van Onderwijs en Wetenschappen aan de Tweede Kamer aangeboden.
    Het tweede NRSP werd door de minister van Verkeer en Waterstaat aan de Tweede Kamer aangeboden.
    - Vergaderstukken van het Periodiek Overleg Remote Sensing (PORS)., 1986-1987; 213-214
      - 1986, 213
      - 1987, 214
    - Vergaderstukken van het Departementaal Overleg Remote Sensing (DORS)., 1986-1988; 216-217
      - 1986-1987, 216
      - 1988, 217
    - Vergaderstukken van Periodiek Overleg Remote Sensing Verkeer & Waterstaat., 1987-1988; 206-207
      - 1987, 206; -1.854.23/07.58
      - 1988, 207; -1.854.23/07.58; pak
  - Het opstellen van periodieke verslagen inzake het waterstaatsbeleid of onderdelen ervan. 1945-, 920
    Product: Series jaarverslagen, kwartaalverslagen, maandverslagen.
    Opm.: Het betreft hier de verslaglegging waarvoor geen grondslag kan worden aangewezen in de voor het beleidsterrein specifieke wet- en regelgeving.
    Datum: 16-08-2004
    - Jaarlijkse bijdrage van de Meetkundige Dienst aan het Verslag Openbare Werken van Rijkswaterstaat., 1956-1979; 134; 281; pak
  - Het beantwoorden van kamervragen en het anderszins op verzoek incidenteel informeren van de Kamers der Staten-Generaal inzake het waterstaatsbeleid of onderdelen ervan. 1945-, 921
    Product: Brieven, notities.
    - Beantwoording van Kamervragen inzake de mogelijkheden van het opsporen van olie en andere vervuilingen op de Noordzee door middel van radar- of sateliettechnieken., 1979-1980; 142; 526
- Overheidspersoneel, Arbeidsvoorwaarden rijkspersoneel 1945-1997, 073
  - Het vaststellen van een leidraad voor het houden van functioneringsgesprekken. 1985-, 69
    Actor: Minister van Binnenlandse Zaken en Koninkrijksrelaties
    Grondslag: ARAR, 12 juni 1931, Stb. 1931/248, art. 71.6.
    AOB, 3 augustus 1931, Stb. 1931/354, art. 46a.6, gewijzigd bij Besluit van 12 februari 1985, Stb. 1985/113.
    Datum: 16-10-2001
    - Concept "Uitvoering deelnota Personeelsbeoordeling" (wijziging in de methode van functioneringsgesprekken en beoordeling)., 1986; 164; X.08.242
- Overheidspersoneel, Formatiebeleid, arbeidsmarktbeleid en personeelsontwikkeling en mobiliteit 1945-, 075
  - Het opstellen van formatiebeleidsplannen. 1945-, 14
    Opm.: Dit omvat onder andere het opstellen van personele meerjarenramingen en beleidsplannen ter realisering van afslankingsoperaties.
    Datum: 17-10-2001
    - Formatievoorstel 1973-1974 en functiebeschrijvingen., 1963-1979; 19; 018.7
    - Wijziging personeelsformatie en personeelsbestand., 1971-1977; 17; 011.2; pak
    - Personeelsbezetting en formatie., 1981-1989; 167-169
      - 1981-1985, 167; 08.48; pak
      - 1986-1987, 168; 08.48; pak
      - 1988-1989, 169; 08.48; pak
  - Het bij gemeenschappelijke beschikking vaststellen van functielijsten, waarop de waardering van functies met behulp van de genormaliseerde methode van werkclassificatie tot uitdrukking wordt gebracht. 1960-, 57
    Grondslag: Besluit houdende nadere regelen ten aanzien van de bezoldiging van de rijkswerklieden, 21 juli 1960, Stb. 1960/330, art. V.
    - Standpunt naar aanleiding van de nota "Looptijden bij de Meetkundige Dienst van de Rijkswaterstaat voor landmeetkundige funkties tot en met schaal 71" en commentaar op het rapport van de werkgroep "OPZIEN"., 1973-1980; 8; 003.22; pak
    - Wijziging van de functiebeschrijving van meetassistent., 1981; 163; 08.242.8
    - Nota's betreffende gedragsregels bij bevorderingen in de landmeetkundige functies tot en met schaal 71, benoeming in kaderfuncties, salaris- en bevorderingsregels voor personeel in het bezit van LBO/MAVO, HAVO, MBO/VWO, HBO of WO (Abituriëntenregeling)., 1981-1982; 155; 08.741
    - Concept-formatievoorstellen betreffende de benoemingseisen voor de functie van assistent-ploegleider., 1981-1985; 162; 08.244
    - Commentaar naar aanleiding van de concept-functiebeschrijvingen, die in het kader van het horizontaal onderzoek naar Automatisering en Informatievoorziening-functies opgesteld zijn., 1984-1987; 174; 08.741; pak
- Overheidspersoneel, Arbeidsomstandigheden bij de overheid 1945-1996, 076
  - Het voorbereiden en vaststellen van het beleid betreffende de arbeidsomstandigheden op het eigen departement 1945-, 14
    - Verzoek om advisering door de Rijks Geneeskundige Dienst betreffende bezwarende arbeidsomstandigheden., 1954-1980; 18; 018.2; pak
    - Onderzoek naar de reden van het ontbreken van het vermogen tot steroscopisch meten bij medewerkers van de Afdeling Fotogrammetrie., 1982-1989; 157; X.08.221.4
  - Het opmaken van een jaarverslag met betrekking tot de veiligheid, de bescherming van de gezondheid en de maatregelen ter bevordering van het welzijn van de werknemers. 1985-, 26
    Grondslag: Arbowet, 8 november 1980, Stb. 1980/664, art. 10.1.
    Product: Arbo-jaarverslag.
    Opm.: De werkgever zendt het Arbo-jaarverslag aan de Ondernemingsraad en aan het districtshoofd van de Arbeidsinspectie.
    - Arbo-jaarverslag 1988., 1986-1988; 175; 08.82
- Ministerie van Verkeer en Waterstaat 1945-, 911
  - Ondersteunende processen. 1945-, 1
    - Algemeen, 1
      - Agenda's van ingekomen en uitgaande stukken., 1945-1949; 153-154
        - 1945-1948, 153; geen; pak
        - 1948-1949, 154; geen; pak
      - Voordrachten en lezingen gehouden op het colloquium van het Koninklijk Nederlands Meteorologisch Instituut, voor de groepen I t/m III te Arnhem en Delft en voor de Nederlandse Vereniging voor Fijnmechanische Techniek en verslagen van discussies naar aanleiding daarvan., 1966-1978; 37; 052.237
      - Voorbereiding en verslagen van werkbezoeken van de directeur-generaal en de directieraad aan de Meetkundige Dienst in 1973, 1977, 1981, 1984, 1986, 1987 en 1988., 1968-1989; 34; 052.251; pak
      - Totstandkoming van het jaarverslag 1978., 1976-1979; 28; 029.2
      - Rede uitgesproken door de heer J.G. Fortuin, Hoofd van de Meetkundige Dienst, ter gelegenheid van de plaatsing van de gedenksteen ter herdenking van de oorlogsslachtoffers onder het waterstaatspersoneel., 32; 029.1
        Gedateerd tussen oktober 1946 en augustus 1949
    - Vergaderstukken, 2
      - Vergaderstukken ten behoeve van de kringvergaderingen meetploegen (ambtenaren van de buitendienst)., 1950-1962; 100; 062
      - Vergaderstukken van de Contactcommissie van de Meetkundige Dienst., 1952-1980; 84; 062; pak
      - Vergaderstukken en interim-rapport van de Werkgroep Reg-Elta betreffende de invloed van het meten met de Reg-Elta op het functioneren van de medewerkers in de buitendienst., 1969-1980; 66; 061
      - Vergaderstukken ten behoeve van de stafvergaderingen., 1971-1974; 86; 062; pak
      - Vergaderstukken ten behoeve van de algemene staf-vergaderingen., 1971-1978; 87; 062; pak
      - Vergaderstukken ten behoeve van de Dienst Informatie Verwerking-vergaderingen., 1971-1980; 88; 062; pak
      - Vergaderstukken van de Projectgroep Inrichting Vliegtuig., 1972-1977; 61-62
        - 1972-1973, 61; 061; pak
        - 1974-1977, 62; 061; pak
      - Vergaderstukken en verslagen van het overleg tussen directie en dienstcommissie., 1972-1980; 55-57
        - 1972-1975, 55; 061; pak
        - 1976-1979, 56; 061; pak
        - 1980, 57; 061
      - Vergaderstukken ten behoeve van de bijeenkomsten met afdelings-, ploeg- en rayonchefs van de Meetkundige Dienst., 1972-1980; 91-92
        - 1972-1974, 91; 062; pak
        - 1975-1980, 92; 062; pak
      - Vergaderstukken van de Stuurgroep Remote Sensing Waterstaat., 1972-1980; 69-77
        - 1972, 69; 061
        - 1973, 70; 061
        - 1974, 71; 061; pak
        - 1975, 72; 061; pak
        - 1976, 73; 061; pak
        - 1977, 74; 061
        - 1978, 75; 061; pak
        - 1979, 76; 061; pak
        - 1980, 77; 061; pak
      - Vergaderstukken van de Commissie Standaardisatie ten behoeve van de standaardisatie van elektronische meetapparatuur., 1973-1975; 47; 061
      - Vergaderstukken van de Contactgroep Geodesie van de Samenwerking Automatisering Waterstaten en de Stichting tot Ontwikkeling van Automatisering bij de Gemeenten (SAW/SOAG)., 1974-1980; 49-50
        - 1974-1977, 49; 061; pak
        - 1978-1980, 50; 061; pak
      - Vergaderstukken van de Voorbereidingscommissie Remote Sensing., 1975-1980; 79-80
        - 1975-1976, 79; 061; pak
        - 1977-1980, 80; 061; pak
      - Vergaderstukken van het periodiek overleg van de Meetkundige Dienst met de Hoofdafdeling Waterstaat., 1975-1980; 96; 062
      - Vergaderstukken van directievergaderingen., 1975-1989; div. nrs.
        - 1975-1980, 93; 062; pak
        - 1981-1984, 186; pak
        - 1985, 188
        - 1986-1987, 189
        - 1988, 159; 07.58
        - 1989, 218
      - Instelling, vergaderstukken en eindrapport van de Studiegroep Integratie., 1976-1977; 67; 061
      - Vergaderstukken van de Hoofdafdeling Kartografie en Automatisering., 1976-1977; 95; 062
      - Verslagen van kadervergaderingen Fotogrammetrie., 1976-1977; 94; 062
      - Vergaderstukken van de Stafgroep Meetkundige Dienst., 1977-1979; 97; 062
      - Vergaderstukken ten behoeve van kadervergaderingen van de Hoofdafdeling NAP (Normaal Amsterdams Peil) en de Afdeling Numerieke Verwerking., 1977-1980; 98; 062
      - Vergaderstukken van de Begeleidingscommissie Remote Sensing (BCRS)., 1977-1980; 40, 42-43
        Cesuur is niet nader aan te geven
        - 1977 - 1979, okt.., 40; 061; pak
        - 1979 okt. - 1980 apr.., 42; 061; pak
        - 1980 apr. - 1980 dec.., 43; 061; pak
      - Vergaderstukken van de Hoofdafdeling Luchtkartering., 1977-1980; 99; 062; pak
      - Vergaderstukken van de Contactgroep Repografie., 1978-1979; 65; 061
      - Vergaderstukken en rapportage van de Werkgroep Toekomstvisie., 1979-1984; 222
      - Vergaderstukken van de kadervergaderingen van de Hoofdafdeling Technische en Numerieke Ondersteuning en Advisering., 1981-1986; 160; 07.58
      - Vergaderstukken van vergaderingen van de Hoofdafdeling Marine en Terretrische Geodesie., 1984-1986; 161; 07.58
      - Vergaderstukken van de kader- en stafvergaderingen., 1986-1988; 191; 07.77
      - Vergaderstukken van de Funktionele Beleidsgroep., 1987-1989; 181; pak
    - Instelling, ontwikkeling, organisatie en reorganisatie, 3
      - Instelling en ontwikkeling, 3.1
        - Ontwikkelingsgang van de Meetkundige Dienst naar aanleiding van de aanpassing van de organisatie van de Rijkswaterstaat., 1951-1979; 10; 002
        - Taak en formatie van de Meetkundige Dienst., 1951-1980; 13; 002.02; pak
        - Taakomschrijving van de verschillende afdelingen van de Meetkundige Dienst en omschrijving van de taak van de instrumentmakerij bij de Meetkundige Dienst., 1952-1960; 83; 061.003
        - Rapport van de Werkgroep Toekomst Goes inzake de resultaten van een gehouden onderzoek naar de toekomstmogelijkheden van de tekenafdeling te Goes., 1974; 224
        - Ontstaan en ontwikkeling van de Meetkundige Dienst., 1976-1980; 2; 001
        - Instelling van de Werkgroep Integratie van de Hoofdafdeling Luchtkaartering., 1982; 166
        - Overname van de Onderafdeling Waterstaatskartografie van de Directie Waterhuishouding en Waterbeweging., 1982-1983; 170
        - Overname van het Bureau Repografie van de Hoofddirectie van de Waterstaat., 1982-1986; 171; 07.556
        - Overgang van Waterstaatskartografie van de Directie Waterhuishouding en Waterbeweging naar de Meetkundige Dienst., 1983; 223
        - Nota Taakstelling en taakverdeling., 1985; 192; -1
        - Opstellen van het beleidsplan 1988-1993., 1986-1989; 173; 07.7; pak
        - Project Strategieontwikkeling betreffende de doelstelling en uitgangspunten van de Meetkundige Dienst., 1987-1988; 185
        - Nota Taakverdeling in de toekomst tussen de Meetkundige Dienst en de Regionale Directies., 1986; 177; X.07.21
      - Organisatie en reorganisatie, 3.2
        - Onderzoek naar de mogelijkheid om meer coördinatie in de kartografie aan te brengen door middel van concentratie van landmeetkundige diensten., 1945-1951; 7; 002; pak
        - Rapport inzake de samenwerking tussen de Meetkundige Dienst van de Rijkswaterstaat (MDRW) en het Kadaster betreffende de kadastrale hermeting van Venlo en de verwoeste gebieden, met correcties., 1947-1955; 136; 526
        - Organisatie van de samenwerking met verschillende directies en afdelingen., 1947-1980; div. nrs.
          - Samenwerking tussen de Landmeetkundige Dienst van het Kadaster en de Meetdienst van de Rijkswaterstaat op het gebied van de opneming en kaartering van luchtvaartterreinen in Nederland, 1947, 138; 526.9
          - Samenwerking met het Kadaster, 1947-1978, 5; 005.4; pak
          - Samenwerking tussen de Meetkundige Dienst en het Kadaster inzake de uitvoering van fotogrammetrische werkzaamheden op basis van het rapport Werkgroep Toepassing Fotogrammetrie, 1955-1964, 85; 061; pak
          - Samenwerking met de Rijksdienst voor de IJsselmeerpolders op het gebied van landmeetkundige zaken, 1955-1985, 33; 051
          - Samenwerking met de Directie Bruggen, 1964-1971, 14; 005.2
          - Samenwerking met de Mathematisch-Fysische Afdeling van de directie Waterhuishouding en Waterbeweging, 1965-1975, 15; 005.2
          - Samenwerking met het International Institute for Aerial Survey and Earth Sciences (ITC), 1965-1979, 9; 005.4
          - Samenwerking met de Dienst Informatieverwerking, 1971-1980, 16; 005.2
          - Samenwerking met de Directie Noordzee, 1973-1980, 4; 005.2
          - Samenwerking met de Cultuurtechnische Dienst, 1977, 12; 005.4
        - Verlening van tekenbevoegdheid voor het afdoen van stukken., 1949-1989; 27; 004.1/X.08.55; pak
        - Organisatie van de inrichting en de werkwijze van opmetingen door de Meetkundige Dienst., 1950-1957; 109; 211
        - Dienstvoorschriften., 1950-1980; 25; 024
        - Gewijzigde werkmethoden en archiveringsnormen voor het documentenbeheer., 1950-1980; 26; 024.5 en 024.51
        - Voorbereidingen van de jubileumpublicatie en de viering van het 25-jarig bestaan van de Meetkundige Dienst., 1954-1956; 58; 061; pak
        - Maandrapporten omtrent de staat en de vordering van de werken van de Algemene Dienst en de Directie Waterhuishouding., 1955-1959; 132; 228.2; pak
        - Opstelling van het rapport naar aanleiding van besprekingen aangaande de eventueel te vervaardigen hoogtekaart van Nederland., 1957-1973; 137; 526.991
        - Vergaderstukken van de Normcommissie B4., 1958-1974; 46; 061; pak
        - Planning van de vlieg- en karteerprogramma's., 1968-1980; 129; 211-526.918; pak
        - Nota Relatie Meetkundige Dienst - Internationaal Instituut voor Luchtkarteringen en Aardwetenschappen (ITC)., 1969; 227
        - Rapport over concrete voorstellen voor het applicatie onderzoek van moderne luchtopname technieken., 1969; 144; 526.918
        - Organisatie en reorganisatie van de Buitendienst., 1969-1980; 1; 002.2
        - Het organiseren en verzorgen van instructie-bijeenkomsten over de meettechniek (instructieboek) en over de communicatie tussen de Binnen- en Buitendienst., 1973-1975; 89; 062
        - Rapport inzake de organisatie van de Meetkundige Dienst met als doel te komen tot een versterking van het intern management, een verbetering van de samenwerking en een meer multidisciplinaire aanpak van zaken., 1974; 373
        - Organisatie van de Bedrijfs Economische Afdeling., 1974-1977; 6; 002.2
        - Organisatie van het 50-jarig jubileum van de Meetkundige Dienst in 1981., 1979-1983; 286
        - Opstellen van Directieplannen., 1980-1989; div. nrs.
          - 1980, 120; 211
          - 1986, 179; 07.72
          - 1987-1988, 180; pak
          - 1989, 182
        - Wijzigingen in de organisatie van de Meetkundige Dienst., 1981-1987; 184
        - Wijzigingen van het instructieboek van de Buitendienst., 1981-1987; 199; -1.704.22X9
        - Nota aan de rayonchefs, afdelingchefs en sectiechefs betreffende de wijze waarop werkoverleg dient plaats te vinden., 1982; 208; 07.355.51